臺灣高等法院臺南分院刑事判決　　　　　　九十一年度上易字第一四三號　Ａ
　　　上　訴　人
　　　即　被　告　乙　○　○
右上訴人因竊盜案件，不服中華民國九十年十二月七日台灣台南地方法院九十年度易
字第一八二四號第一審判決（起訴案號：台灣台南地方法院檢察署九十年度偵緝字第
二九六號），提起上訴，本院判決如左：
      主      文
原判決撤銷。
乙○○攜帶兇器竊盜，累犯，處有期徒刑捌月，扣案剝線鉗壹支沒收。
      事      實
一、乙○○於民國（下同）八十年間，因偽造有價證券案件，經台灣台北地方法院判
    處有期徒刑三年六月確定，甫於八十六年七月十九日執行完畢。猶不思悔改，竟
    基於意圖為自己不法所有，於九十年一月廿日上午十二時許，駕駛未懸掛車牌小
    貨車，前往嘉義縣水上鄉○○路一九九巷廿九號，甲○○所營工廠，攜帶客觀上
    可為兇器剝線鉗一支，侵入該工廠，竊取其工廠電纜線十條、鋁玻璃窗十二片、
    鋁紗窗四片、音響一組、唱片二張、小卡帶廿三片及大卡帶十片。同日下午二時
    四十分許，將其所駕駛小貨車，駛往台南縣後壁鄉頂安村二二七號，丙○○所有
    養豬場附近空地，侵入其內，欲伺機竊取丙○○所有置於該處物品，尚未著手，
    為在該養豬場隔壁農舍埋伏劉天進發覺，乙○○見狀，拔腿即跑，並駕駛未懸掛
    車牌小貨車逃逸，劉天進見狀，也駕駛小客車在後追捕，同時電話報警圍捕，當
    場緝獲乙○○，於乙○○所駕駛未懸掛車牌小貨車，扣得電纜線十條、鋁玻璃窗
    十二片、鋁紗窗四片、音響一組、唱片二張、小卡帶廿三片、大卡帶十片及乙○○所有剝線鉗一支在案。
二、案經甲○○訴由台南縣警察局白河分局報請，台灣台南地方法院檢察署檢察官偵
    查起訴。
      理      由
一、訊據上訴人即被告乙○○，對於右揭時地，在其所駕駛未懸掛車牌小貨車，查獲
    甲○○工廠上述物品坦承不諱。惟否認有竊盜犯行，辯稱：為警所查獲物品，係
    甲○○工廠廢棄物品云云。惟查被告右揭竊盜被害人甲○○物品犯行，已據被告
    乙○○於警訊時及偵查中均供承不諱（詳警卷一頁背面、偵緝字二九六號卷廿四
    頁背面），核與告訴人甲○○於警偵訊及原審時指訴情節相符，復有贓物認領保
    管單一紙及剝線鉗一支扣案可稽。被告於原審時翻異前供，辯稱：查獲物品，係
    甲○○工廠廢棄物品云云。其後翻供，顯係事後卸責之詞。且被害人甲○○於偵
    查中供稱：伊工廠及其內之物所值不菲，絕非廢棄物，本件事發後伊回工廠，發
    現被拆除毀損極鉅等情（詳營偵字二五○號卷卅頁背面）。益見被告所辯，為卸
    責之詞，不足採信。被告此部分犯行，事證明確，堪以認定。
二、按剝線鉗客觀上可為兇器之一種，被告係使用剝線鉗進入被害人工廠，竊取物品
    。核其所為，係犯刑法第三百廿一條第一項第三款攜帶兇器加重竊盜罪。又被告
    文彬於八十年間，因偽造有價證券案件，經台灣台北地方法院判處有期徒刑三年
    六月確定，於八十六年七月十九日執行完畢，有台灣高等法院被告全國前案紀錄
    表一份在卷可按，其於五年內，再犯本件有期徒刑以上之罪，為累犯，應依刑法
    第四十七條規定，加重其刑。
三、公訴意旨另以：被告乙○○，於九十年一月廿日下午二時四十分許，駕駛小貨車
    ，前往台南縣後壁鄉頂安村二二七號，被害人丙○○所有養豬場附近空地，侵入
    其內，欲伺機竊取丙○○所有置於該處物品，然為在該養豬場隔壁農舍埋伏劉天
    進發覺，行跡可疑，乙○○見狀，拔腿即跑，並駕駛未懸掛車牌小貨車逃逸，劉
    天進也駕駛小客車尾隨追捕，同時電話報警圍捕，當場緝獲乙○○。因認被告乙○○涉犯刑法第三百二十條第一項、第三項竊盜未遂罪嫌云云。然訊之被告乙○○，堅決否認有竊取被害人丙○○物品犯行，辯稱：伊當日僅在案發地點逗留，
    並未有竊盜丙○○物品犯行等語。經查：
  (一)刑法上預備犯之處罰，以有明文規定者為限。又竊盜既遂與未遂區分標準，係以
    原持有支配關係已否破壞，及新的持有支配關係已否建立為斷，同時並應就社會
    日常生活之見解，就案件實際情狀加以判斷。倘行為人已使他人之物支配權發生
    轉移，並確已掌握他人之物，在自己實力支配下，即為竊盜既遂。反之，他人之
    物，尚未入行竊者實力支配下，則為未遂（最高法院十七年上字第五○九號、五
    十二年台上第一四三六號判例參照）。而原持有支配關係未受破壞者，則為竊盜
    預備行為。
  (二)次查被告乙○○供於警訊及偵查中供稱：其所以至案發地點，係要看看是否有沒
    用的東西，可撿拾，並拿去販賣。但並未著手，即被人發現並追捕，伊因害怕而
    駕車逃逸等語（詳警卷二頁、營偵字二五○號卷四一頁背面）。而被害人丙○○
    於警訊則供稱：其養豬場有設置大門，但旁門可以自由出入，伊沒有任何財物被
    竊，但鋁門窗五塊，本來掛在窗戶上；白鐵桶廿二桶，本來分置三處，經會同警
    方清查後，鋁門窗五塊已被卸下搬至門口，白鐵桶六桶，已被搬至門口等語（詳
    警卷五頁背面至六頁）。由被告所供其未著手即為被害人發現，且被害人亦供稱
    其未有任何財物失竊。可見被告對被害人丙○○養豬場，僅預備竊盜而已。至被
    害人丙○○案發後會同警察查看，發現鋁門窗五塊、鐵桶六桶被搬至養豬場門口
    ，固屬實情，然究為何人所為，並無積極事證，足以證明係被告所為。自不能徒
    憑被告侵入養豬場乙情，即遽認被告有竊取上開鋁門窗及鐵桶行為。被告所為既
    僅屬竊盜預備行為，而刑法復無處罰預備竊盜明文，故被告此部分預備竊盜犯行
    ，綜上說明，自不成罪。惟公訴人認被告此部分犯行，與前開論罪科刑部分，有
    連續犯裁判上一罪關係，此部分爰不另為無罪諭知，併此敘明。
四、原審以被告罪證明確，因予論罪科刑，固非無見；惟查被告侵入告訴人丙○○所
    有養豬場附近空地，縱被告有竊取意圖，然其行為僅止於竊盜預備行為，刑法無
    處罰明文，原判決認屬竊盜未遂，並論以連續犯，自有未當。至被告上訴意旨，
    仍執前詞，否認犯罪，雖無理由。然原判決既有可議，即屬無可維持，自應由本
    院將原判決撤銷予以改判。爰審酌被告品行及犯罪動機、目的、犯罪手段、所生
    損害及犯後在偵審中仍飾詞狡辯，毫無悔意等一切情狀，量處如主文第二項所示
    之刑，以資懲儆。又扣案剝線鉗一支，係被告所有，業據被告供明在卷，且係供
    犯罪所用之物，爰依刑法第三十八條第一項第二款規定，併予宣告沒收。
據上論斷，應依刑事訴訟法第三百六十九條第一項前段、第三百六十四條、第二百九
十九條第一項前段，刑法第三百廿一條第一項第三款、第四十七條、第卅八條第一項
第二款，判決如主文。
本案經檢察官李傳來到庭執行職務。
中    華    民    國      九十一      年      三      月      廿八      日
                                  臺灣高等法院臺南分院刑事第一庭
                                      審判長法官  董    武    全
                                            法官  蔡    長    林
                                            法官  李    文    福
右正本證明與原本無異。
不得上訴。
                                      法院書記官  黃    全    忠
中    華    民    國      九十一      年      四      月      一        日
附錄法條：
刑法第三百廿一條
犯竊盜罪而有左列情形之一者，處六月以上五年以下有期徒刑：
一  於夜間侵入住宅或有人居住之建築物、船艦，或隱匿其內而犯之者。
二  毀越門扇、牆垣或其他安全設備而犯之者。
三  攜帶兇器而犯之者。
四  結夥三人以上而犯之者。
五  乘火災、水災或其他災害之際而犯之者。
六  在車站或埠頭而犯之者。
前項之未遂罰之。
